臺灣高等法院高雄分院刑事判決　　100年度上更(一)字第101號
上　訴　人
即　被　告　陳寵惠
　　　　　　政一
共　　　同
選任辯護人　黃進祥律師
上列上訴人因違反毒品危害防制條例等案件，不服臺灣高雄地方
法院99年度訴字第1321號中華民國99年11月15日第一審判決（起
訴案號：臺灣高雄地方法院檢察署99年度偵字第15692 、15695
、16079 、27264 號），提起上訴，經最高法院發回更審，本院
判決如下：
     主  文
原判決關於陳寵惠、政一共同販賣第二級毒品（即原判決犯罪
事實欄一、二販賣第二級毒品部分），暨定執行刑部分，均撤銷
。
陳寵惠犯如附表五所示之罪，均累犯，各處如附表五「本院判處
罪刑」欄所示之刑。應執行有期徒刑拾貳年陸月。扣案如附表一
編號2 所示之毒品，沒收銷燬之；扣案如附表一編號1 、附表二
編號3 、4 、附表四所示之物，均沒收。未扣案休閒鞋壹雙、門
號0000000000號行動電話壹支（含SIM 卡壹枚），均
沒收，如全部或一部不能沒收時，應與政一、賴品臻連帶追徵
其價額。未扣案販賣第二級毒品所得合計新臺幣肆拾貳萬元，應
與政一連帶沒收之，其中新臺幣貳拾陸萬元，並與賴品臻連帶
沒收之，新臺幣肆拾貳萬元如全部或一部不能沒收時，以陳寵惠
、政一之財產連帶抵償之，其中新臺幣貳拾陸萬元，並與賴品
臻之財產連帶抵償之。
政一犯如附表六所示之罪，各處如附表六「本院判處罪刑」欄
所示之刑。應執行有期徒刑拾壹年。扣案如附表一編號2 所示之
毒品，沒收銷燬之；扣案如附表一編號1 、附表二編號3 、4 所
示之物，均沒收。未扣案休閒鞋壹雙、門號000000000
0號行動電話壹支（含SIM 卡壹枚），均沒收，如全部或一部不
能沒收時，應與陳寵惠、賴品臻連帶追徵其價額。未扣案販賣第
二級毒品所得合計新臺幣肆拾貳萬元，應與陳寵惠連帶沒收之，
其中新臺幣貳拾陸萬元，並與賴品臻連帶沒收之，如新臺幣肆拾
貳萬元全部或一部不能沒收時，以政一、陳寵惠之財產連帶抵
償之，其中新臺幣貳拾陸萬元，並與賴品臻之財產連帶抵償之。
     事  實
一、陳寵惠（綽號「阿豪」、「小賀」）前因詐欺案件，經臺灣
    臺中地方法院於民國97年4 月30日以97年度易字第241 號判
    處有期徒刑6 月確定，於97年7 月15日易科罰金執行完畢。
二、陳寵惠、政一（綽號「喬健」、「一仔」）均明知甲基安
    非他命係毒品危害防制條例第2 條第2 項第2 款所列之第二
    級毒品；陳寵惠復明知一粒眠（硝甲西泮）係同條例第2 條
    第2 項第3 款所列之第三級毒品，並均屬行政院公告為懲治
    走私條例「公告管制物品項目及其數額」甲類第四款之管制
    進出口物品，不得非法販賣、運輸，亦不得私運出口。而陳
    寵惠欲將甲基安非他命運輸出口前往印尼販賣予綽號「薇薇
    」之成年女子以牟利，竟與政一為下列犯行：
  (一)99年3 月20日前某日，陳寵惠在其位於高雄市三民區○○○
    路548 巷15號住處，向友人政一表示，欲請政一以隨身
    夾帶之方式，將第二級毒品甲基安非他命運輸至印尼雅加達
    ，販賣予「薇薇」以牟利，而其會負責政一來回之機票及
    食宿，若成功交易，政一另可取得交易金額百分之30以為
    報酬，其並會安排當時亦在場，同具運輸、販賣第二級毒品
    犯意聯絡之女友賴品臻（業經原審判處罪刑，於本院撤回上
    訴確定）陪同政一前往印尼，以利政一與「薇薇」交易
    並熟悉印尼當地毒品交易狀況。徵得政一同意後，陳寵惠
    、政一、賴品臻3 人即共同基於意圖營利，運輸、販賣第
    二級毒品及私運管制物品出口之犯意聯絡，於99年3 月20日
    晚上10時許，在賴品臻位於高雄縣仁武鄉○○村○○○街25
    巷7 號房間內，由陳寵惠提供其所有之休閒鞋1 雙，賴品臻
    則提供膠帶、剪刀，以利陳寵惠將甲基安非他命（約135 公
    克）數包藏放在該休閒鞋鞋底。待藏置妥當後，交由政一
    穿著，3 人並約定以政一持用之門號0000000000號行動電
    話（該行動電話係政一受僱之玻璃行老闆借予政一使用
    ），與陳寵惠所有之門號0000000000、0000000000號行動電
    話、賴品臻所有之門號0000000000號行動電話作為運輸、販
    賣毒品之聯絡工具，政一隨即於翌日（21日）由賴品臻陪
    同，自桃園中正機場搭機出發，2 人一同將上開甲基安非他
    命走私運輸至印尼雅加達。嗣賴品臻安排政一居住事宜妥
    當後，政一旋依陳寵惠、賴品臻之指示，將上開甲基安非
    他命交付予「薇薇」，然其中之29公克甲基安非他命因過於
    潮濕，遭「薇薇」退貨，故僅交付106 公克之甲基安非他命
    ）予「薇薇」，並自「薇薇」處取得價金印尼盾8,000 餘萬
    元（折合新臺幣26萬元）後，再依陳寵惠之指示，於99年3
    月24日將其中之新臺幣10萬元匯入陳寵惠國泰世華銀行帳號
    000000000000號帳戶內；另16萬元則於同日匯入賴品臻不知
    情之母親吳素珠所有之中國信託商業銀行帳號000000000000
    號帳戶內。涂政一嗣將遭「薇薇」退貨之29公克甲基安非他
    命放置於其在印尼之租屋處冷氣出風口晾乾，再行返回臺灣
    。
  (二)99年4 月5 日，陳寵惠、政一2 人復接續前開販賣甲基安
    非他命以營利之犯意聯絡，推由政一前往上開印尼租屋處
    ，拿取前次放置於冷氣出風口晾乾之甲基安非他命29公克交
    付予「薇薇」，並自「薇薇」處取得價金新臺幣9 萬元。
    政一將上開價金扣除生活所需費用後，先後於99年4 月27日
    及同月28日，將其中新臺幣5 萬1,724 元、1 萬8,000 元，
    匯至不知情之吳素珠前開中國信託帳戶內予陳寵惠。
  (三)99年4 月17日前某日，陳寵惠另行起意，向歐炳志（業經本
    院上訴審判處罪刑確定）表示，欲請歐炳志以隨身夾帶之方
    式，將第二級毒品甲基安非他命及第三級毒品一粒眠運輸至
    印尼雅加達交付予政一，其除負責歐炳志來回之機票及食
    宿外，歐炳志另可獲得新臺幣2 萬元之報酬。徵得歐炳志同
    意後，陳寵惠、歐炳志2 人即共同基於運輸第二級毒品、第
    三級毒品，及私運管制物品出口之犯意聯絡，於99年4 月17
    日凌晨，在位於高雄市○○區○○路75號「龍翔飯店」631
    號房內，由陳寵惠將甲基安非他命4 包（重約40公克）、一
    粒眠500 顆（無證據證明該第三級毒品純質淨重已達20公克
    ）藏放於歐炳志之球鞋內，並將之交予歐炳志穿著，約定以
    歐炳志所有之門號0000000000號行動電話與陳寵惠所有之門
    號0000000000號行動電話作為運輸毒品之聯絡工具後，歐炳
    志即於同日凌晨2 時許搭乘「阿羅哈」（起訴書誤繕為「阿
    囉哈」）客運車自高雄市北上桃園中正國際機場，再搭乘中
    華航空公司編號CI761 號班機出境，將上開甲基安非他命及
    一粒眠走私運輸至印尼雅加達，交付予已在雅加達某飯店等
    候，就此部分無犯意聯絡之政一。待歐炳志返臺後，陳寵
    惠即依約交付新臺幣2 萬元之報酬予歐炳志。政一收受上
    開歐炳志交付之甲基安非他命及一粒眠後，即另基於與陳寵
    惠共同販賣甲基安非他命以營利之犯意聯絡，依陳寵惠之指
    示，將甲基安非他命以新臺幣7 萬元（約印尼盾2,000 萬元
    ）之價格，販售予「薇薇」，得款後先將其中900 萬元印尼
    盾交予歐炳志，託其於99年4 月18日將該筆金錢換成美金1,
    000 元，返臺後交付予陳寵惠，其餘1,100 萬元印尼盾，則
    由政一扣除生活所需費用後，於99年4 月21日返臺後，將
    剩下之1,000 萬元印尼盾兌換成約新臺幣2 萬元，交付予陳
    寵惠。
三、政一完成前開犯行後，因見販賣毒品甲基安非他命有利可
    圖，乃與陳寵惠商議，由其出資新臺幣20萬元，交由陳寵惠
    購買甲基安非他命，再由其攜帶前往印尼雅加達販賣予「薇
    薇」，所得則以陳寵惠7 、政一3 之比例拆帳牟利。2 人
    謀議既定，即共同基於販賣第二級毒品甲基安非他命以牟利
    ，及運輸甲基安非他命、私運管制物品出口之犯意聯絡，先
    由陳寵惠持政一所交付之新臺幣20萬元，販入甲基安非他
    命3 包（約137 公克）後，2 人於99年5 月4 日凌晨3 時許
    ，在位於高雄市○鎮區○○路之「富爺旅社」內，由政一
    將陳寵惠所有之黑色束褲穿妥，再將上開甲基安非他命其中
    2 包，綑綁於胯下，另1 包則藏放在其所穿著之牛仔褲右前
    方口袋內，並約定以前開政一持用之門號0000000000號行
    動電話與陳寵惠所有之門號0000000000號行動電話作為聯絡
    工具，旋於同日上午6 時許，前往高雄國際機場，欲搭乘中
    華航空公司編號CI300 號班機至桃園國際機場轉機前往印尼
    雅加達販賣予「薇薇」。嗣因其等前述犯罪事實二(一)、(二)之
    販賣毒品犯行，均為警方透過通訊監察之方式得知，認此次
    時機成熟，遂於同日上午6 時20分許，在高雄國際機場出境
    大廳，將政一逮捕，並在其身上扣得如附表一所示之物。
    復於同日下午1 時10分許，在高雄市三民區○○○路548 巷
    15號拘提陳寵惠到案，並在其住處扣得如附表二所示之物；
    於同日下午2 時50分許，在賴品臻位於高雄縣仁武鄉○○○
    街25巷7 號住處，扣得如附表三所示之物；於同年5 月6 日
    上午10時50分許，在高雄市○○區○○街107 號5 樓之8 號
    拘提歐炳志到案，並扣得如附表四所示之物。陳寵惠、政
    一於偵查及審判中均自白前開犯行。
四、案經高雄市政府警察局移送臺灣高雄地方法院檢察署檢察官
    偵查起訴。
     理  由
壹、證據能力方面：
    按傳聞法則之重要理論依據，在於傳聞證據未經當事人之反
    對詰問予以核實，乃予排斥，惟若當事人已放棄對原供述人
    之反對詰問權，於法院審判時表明同意該等傳聞證據可作為
    證據，基於證據資料愈豐富，愈有助於真實發現之理念，並
    貫徹刑事訴訟法修法加重當事人進行主義之精神，確認當事
    人對於證據能力有處分權之制度，傳聞證據經當事人同意作
    為證據，法院認為適當者，亦得為證據。本件上訴人即被告
    （下稱被告）陳寵惠、政一及其等之辯護人，於準備程序
    時，表示對於全案卷證所存證據均同意有證據能力（見本院
    卷第91至95頁），本院復斟酌該等證據並非非法取得，亦無
    證明力明顯過低之情形，以之作為證據，應屬適當，是依刑
    事訴訟法第159 條之5 第1 項規定，應認該等證據均得採為
    證據。
貳、實體方面：
一、事實認定部分：
  (一)訊據被告陳寵惠、政一對於上揭犯行，均坦承不諱（見本
    院卷第154 頁正面至第155 頁反面），互核其等所言，大致
    相符；且經證人即共同被告歐炳志於警詢、偵查、原審供陳
    綦詳（見警一卷第226 至233 頁；99年度偵字第16079 號卷
    ，下稱16079 號偵卷，第5 至7 頁；原審卷第65頁、第143
    頁），並有財政部高雄關稅局高雄機場分局99年5 月4 日（
    99）高機移字第0012號函及所附高雄關稅局99年5 月4 日扣
    押貨物、運輸工具收據及搜索筆錄及詢問筆錄、政一於高
    雄國際機場遭查獲照片、賴品臻及政一之入出境紀錄、陳
    寵惠持用之門號0000000000、0000000000號行動電話與政
    一持用之門號0000000000號行動電話、「薇薇」、共同被告
    賴品臻持用之門號0000000000號行動電話、歐炳志持用之門
    號0000000000號行動電話通訊監察譯文，及政一持用之門
    號0000000000號行動電話與「薇薇」之通訊監察譯文、中國
    信託商業銀行99年5 月27日中信銀字第09922271206519號函
    附之吳素珠帳號000000000000號帳戶歷史交易查詢，暨陳寵
    惠於國泰世華銀行000000000000號帳戶存提明細等件在卷（
    依次見警一卷第171 至174 頁、第183 至189 頁、第258 至
    259 頁、第260 頁、第264 至286 頁、第287 至289 頁、第
    267 至268 頁、第277 至278 、第295 至297 頁、第292 頁
    ；99年度偵字第15692 號卷，下稱15692 號偵卷，第87至92
    頁、第122 頁），復有附表一、附表二編號3 、4 ，及附表
    四所示之物，扣案可資佐證。事證明確，被告陳寵惠、政
    一上揭犯行，洵堪認定。
  (二)雖公訴意旨認被告陳寵惠、政一就前揭犯罪事實二(二)所示
    之販賣予「薇薇」之甲基安非他命，係被告陳寵惠、政一
    於99年4 月5 日另行走私運輸至印尼雅加達，惟查：
  1.被告陳寵惠、政一販賣予「薇薇」之甲基安非他命29公克
    ，本係被告政一於99年3 月21日攜帶至印尼雅加達，欲販
    賣予「薇薇」之甲基安非他命135 公克中之一部分，惟因該
    部分之甲基安非他命過於潮濕，遭「薇薇」退貨，故政一
    該次僅交付106 公克甲基安非他命予「薇薇」，剩餘之該29
    公克，政一將之放置於印尼租屋處之冷氣出風口晾乾，99
    年4 月5 日政一前往印尼販賣予「薇薇」之甲基安非他命
    ，即係前開置放於冷氣出風口晾乾之29公克甲基安非他命之
    情，業據被告政一於本院上訴審供陳在卷（見上訴審卷二
    第47至49頁），核與被告陳寵惠於本院上訴審供述相符（見
    上訴審卷二第111 頁反面）。參以證人即本案查獲員警雷銘
    芳於本院上訴審結證稱：「（問：政一於99年4 月5 日單
    獨運輸第二級毒品甲基安非他命到印尼該次，是由通訊監察
    得知或是政一自行供出？〔提示偵查報告〕）政一該次
    出境我們沒有辦法研判他是否運輸毒品，是他自己供出我們
    才知道的。依4 月5 日的監聽內容並不知道他有攜帶運輸毒
    品出境的行為。」、「（問：政一99年4 月5 日運輸毒品
    出境，當時你們由監聽譯文是否可以確認？）沒有辦法。」
    各等語（見原審卷第127 至128 頁），亦表示無法依據監聽
    所得確認被告政一於99年4 月5 日出境時，是否有攜帶甲
    基安非他命，則被告陳寵惠、政一上揭所辯，容難遽認。
  2.又被告陳寵惠持用之門號0000000000號行動電話與被告賴品
    臻使用之門號0000000000號行動電話，於99年3 月24日下午
    1 時37分45秒之通訊監察內容如下：「
    陳寵惠：……。
    賴品臻：你那裡有我們的資料嗎……（政一：…我看桌上
            有被搜過的痕跡，啊東西在床墊翻起來而已，那個
            一定被搜到了，不用再回去看了，那時我如跟小臻
            講說快走了..，啊手機我們要去之前就丟在「花園
            」那裡就沒再回去拿了…。）
    陳寵惠：除了這個你們2 個人還有什麼沒拿…。
    賴品臻：衣物啦，重要的帶在身邊…你現在要做的就是去
            查看看我們2 個有沒有辦法出境啦…。
    陳寵惠：我跟你講，我有安排人去問了，他們來抓的是第三
            處…。
    賴品臻：我問你，我們如果回去拿衣物，如果出狀況的話有
            關係嗎…。我再這樣問你啦，剩「29克」的東西對
            不對，啊「280 粒」那些東西對當地來講嚴不嚴重
            啊。
    陳寵惠：沒有…。
    賴品臻：不嚴重，代表如果出事用錢就可以了嘛，那在臺灣
            就不同了嘛…。
    陳寵惠：…不過…你們那邊是20幾公克沒錯，問題是他們那
            邊是「2 粒」…。
    賴品臻：我知道啦，怕被捲在一起…如果可以明天幫我們機
            位劃一劃我們趕快走…。
    陳寵惠：對對…如果不行衣物就不要了…。
    賴品臻：那你不就要賠償我們2 個的服裝費…。」（見警一
    卷第268 頁）。
    觀之前開通聯時間係於99年3 月24日，亦即被告政一與賴
    品臻於99年3 月21日至印尼之後；通訊內容復提及被告政
    一與賴品臻斯時持有「剩餘之29克」毒品，且急欲回臺灣之
    事。又被告政一與賴品臻2 人自99年3 月21日出境至印尼
    後，確係於99年3 月25日入境臺灣，其中被告政一至同年
    4 月5 日始再行出境至印尼，被告賴品臻則未再出境，亦有
    被告政一、賴品臻之入出境資料存卷可按（見警一卷第25
    8 至260 頁）。且被告政一與賴品臻此次於99年3 月21日
    出境至印尼，係共攜帶135 公克之甲基安非他命，亦經認定
    如前，則就前開各節予以綜合判斷，足認被告政一99年4
    月5 日至印尼雅加達後，販賣予「薇薇」之甲基安非他命29
    公克，應係其於99年3 月21日攜帶至印尼雅加達，欲販賣予
    「薇薇」之甲基安非他命中之一部分，惟因過於潮濕，遭「
    薇薇」退貨，而經政一放置於印尼租屋處之冷氣出風口晾
    乾之29公克甲基安非他命無訛。
  3.至被告陳寵惠、政一就此部分之甲基安非他命，固曾於偵
    查及原審自白運輸毒品犯罪。惟按，「被告或共犯之自白，
    不得作為有罪判決之唯一證據，仍應調查其他必要之證據，
    以察其是否與事實相符。」刑事訴訟法第156 條第2 項明文
    規定。被告陳寵惠、政一此部分所涉之運輸毒品甲基安非
    他命犯行，既僅有其2 人之自白，尚乏其他補強證據可資證
    明，依前揭規定，自難為其2 人有此部分犯行之認定。從而
    ，公訴意旨就此部分所為認定，容屬有誤。
  (三)被告陳寵惠固稱：伊就犯罪事實三部分，既尚未運輸毒品甲
    基安非他命出國，此部分自應論以未遂犯等語。惟按，意圖
    營利而販入毒品，雖未及賣出，仍依販賣既遂罪論處（最高
    法院92年度臺上字第2641號判決意旨可資參照）。被告陳寵
    惠此次購入甲基安非他命，其目的既在於運輸至印尼販賣予
    「薇薇」以牟利，有如上述，則依諸上開說明，被告陳寵惠
    、政一雖尚未及賣出該毒品，即為警查獲，其所為仍應論
    以販賣毒品既遂罪，故被告陳寵惠此部分所辯，尚無足採。
  (四)按販賣毒品之行為，本無一定之公定價格，是其各次買賣價
    格，當亦各有差異，或隨供需雙方之資力、關係之深淺、需
    求之數量、貨源充裕與否、販賣者對於資金之需求如何，殷
    切與否，以及政府查緝之態度，進而為各種不同之風險評估
    ，而為機動性調整，是其價格標準，自非一成不變。況且，
    販賣者從各種「價差」或「量差」或係「純度（如摻入葡萄
    糖等物）」謀取利潤方式，或有差異，然其所圖利益之非法
    販賣行為目的，則屬相同，並無二致。因之，販賣利得，除
    經行為人坦承，或其價量至臻明確，確實難以究其原委。但
    依一般民眾普遍認知毒品之非法交易，向為政府查禁森嚴，
    且重罰不寬貸，衡諸常情，倘非有利可圖，絕無平白甘冒被
    重罰高度風險之理。從而，舉凡其有償交易，除足反證其確
    另基於某種非圖利本意之關係外，通常尚難因無法查悉其買
    進、賣出之差價，而諉無營利之意思，或阻卻販賣犯行之追
    訴（最高法院87年度臺上字第3164號判決意旨參照）。本件
    依諸卷附證據資料，固無從得知被告等人購入用以販賣之甲
    基安非他命價格若干，然衡情被告等人並無購入價昂之毒品
    ，無故遠渡重洋提供他人施用之可能；又販賣第二級毒品之
    法定刑度甚重，此復為眾所週知之事實，苟無任何利潤可圖
    ，被告等人亦無甘冒重典科刑之風險，無故出售第二級毒品
    甲基安非他命予「薇薇」之可能，是被告等人販賣前開第二
    級毒品，確具營利之意圖，洵可認定。至被告陳寵惠、政
    一販賣甲基安非他命所得，依前開認定之犯罪事實，其中被
    告陳寵惠、政一就犯罪事實二(一)、(二)所為，係獲利共新臺
    幣35萬元（即新臺幣26萬元及9 萬元）；就犯罪事實二(三)所
    為，係獲利新臺幣7 萬元。
二、論罪科刑部分：
  (一)按甲基安非他命係毒品危害防制條例第2 條第2 項第2 款所
    列之第二級毒品、一粒眠（硝甲西泮）係同條例第2 條第2
    項第3 款所列之第三級毒品，並均屬行政院公告為懲治走私
    條例「公告管制物品項目及其數額」甲類第四款之管制進出
    口物品，不得非法運輸、販賣，亦不得私運出口。又被告陳
    寵惠、政一於犯罪事實二(一)所示之時點，與被告賴品臻共
    同運輸甲基安非他命135 公克至印尼，販賣予「薇薇」，惟
    其中29公克遭「薇薇」退貨，被告陳寵惠、政一始再推由
    被告政一於99年4 月5 日至印尼，將前開29公克甲基安非
    他命販賣予「薇薇」，業經認明如前，則被告陳寵惠、政
    一於99年4 月5 日販賣甲基安非他命之犯行，與99年3 月21
    日販賣甲基安非他命之犯行，顯係基於單一犯罪決意所為之
    各部分行為，在時間上亦甚為密接，依一般社會健全觀念，
    難以強行分開，在刑法評價上，應視為數個舉動之接續施行
    ，合為包括之1 行為予以評價，屬接續犯。故核被告陳寵惠
    、政一就犯罪事實二(一)、(二)所為，均係犯毒品危害防制條
    例第4 條第2 項之運輸、販賣第二級毒品罪及懲治走私條例
    第2 條第1 項之私運管制物品出口罪。被告陳寵惠就犯罪事
    實二(三)部分所為，係犯毒品危害防制條例第4 條第2 項之運
    輸、販賣第二級毒品罪、同條例第4 條第3 項之運輸第三級
    毒品罪及懲治走私條例第2 條第1 項之私運管制物品出口罪
    ；被告政一就犯罪事實二(三)後段部分（即販賣甲基安非他
    命予「薇薇」部分）所為，係犯毒品危害防制條例第4 條第
    2 項之販賣第二級毒品罪。被告陳寵惠、政一就犯罪事實
    三所為，均係犯毒品危害防制條例第4 條第2 項之販賣第二
    級毒品罪既遂、同條例第4 條第6 項、第2 項之運輸第二級
    毒品罪未遂及懲治走私條例第2 條第2 項、第1 項之私運管
    制物品出口未遂罪。
  (二)按刑法上一行為而觸犯數罪名之想像競合犯存在之目的，在
    於避免對於同一不法要素予以過度評價，其所謂「同一行為
    」係指所實行者為完全或局部同一之行為而言，因此刑法修
    正刪除牽連犯之規定後，於修正前原認屬於方法目的或原因
    結果之不同犯罪，其間果有實行之行為完全或局部同一之情
    形，應得依想像競合犯論擬；而毒品危害防制條例第4 條所
    稱之運輸毒品，係指轉運輸送毒品之謂，運輸毒品按其性質
    或結果，並非當然含有販賣之成分，難謂其間有吸收關係，
    故刑法修正刪除牽連犯之規定後，行為人意圖營利販入毒品
    ，運輸他地交付買受人，以完成賣出行為，其運輸與販賣毒
    品間，行為局部同一，應按想像競合犯處斷（最高法院97年
    度臺上字第3494號判決意旨參照）。被告陳寵惠、政一分
    別就犯罪事實二(一)、(二)及三所示犯行，自臺灣運輸甲基安非
    他命至印尼，其目的係在販賣予「薇薇」，故其等販賣及運
    輸甲基安非他命之行為，確有實行之行為完全或局部同一之
    情形，依上開說明，被告陳寵惠、政一分別就犯罪事實二
    (一)、(二)所示運輸、販賣第二級毒品及私運管制物品出口3 罪
    間；被告陳寵惠就犯罪事實二(三)所示運輸第二、三級毒品、
    販賣第二級毒品及私運管制物品出口4 罪間；被告陳寵惠、
    政一就犯罪事實三所示販賣第二級毒品既遂、運輸第二級
    毒品未遂及私運管制物品出口未遂3 罪間，皆係一行為同時
    觸犯數罪名，為想像競犯，應依刑法第55條規定，就犯罪事
    實二(一)、(二)及三部分，分別從一重論以被告陳寵惠、政一
    之販賣第二級毒品罪；就犯罪事實二(三)部分，從一重論以被
    告陳寵惠販賣第二級毒品罪。被告陳寵惠、政一就犯罪事
    實二(一)、(二)部分，渠等持有毒品甲基安非他命之低度行為，
    均為販賣之高度行為所吸收，皆不另予論罪。被告陳寵惠就
    犯罪事實二(三)，及被告政一犯罪事實二(三)後段犯行中，持
    有毒品甲基安非他命之低度行為，亦各為販賣之高度行為所
    吸收，亦皆不另論罪。被告陳寵惠、政一就犯罪事實三犯
    行，持有毒品甲基安非他命之低度行為，亦為販賣之高度行
    為所吸收，自不另論罪。被告陳寵惠、政一上開所犯3 罪
    ，均犯意各別、行為互殊，應予分論併罰。再持有第三級毒
    品之數量需達純質淨重20公克以上，始為毒品危害防制條例
    第11條第5 項處罰之行為，本案檢察官就犯罪事實二(三)部分
    ，並未舉證證明被告陳寵惠所持有之第三級毒品一粒眠純質
    淨重已達20公克以上，該毒品復未扣案可供鑑驗，是並無證
    據足資證明被告陳寵惠持有上開第三級毒品，已違反毒品危
    害防制條例第11條第5 項之持有第三級毒品罪，從而，尚無
    運輸第三級毒品之高度行為，吸收持有第三級毒品低度行為
    之情形。另被告政一雖收受共同被告歐炳志交付之上開第
    三級毒品，但既無積極證據證明其持有之該第三級毒品純質
    淨重已達20公克以上，有如上述，自不論處被告政一持有
    第三級毒品犯罪，均此敘明。
  (三)公訴意旨雖認被告陳寵惠、政一就犯罪事實二(二)部分，另
    係犯毒品危害防制條例第4 條第2 項之運輸第二級毒品罪，
    然有關被告2 人此部分涉犯運輸第二級毒品犯行，缺乏積極
    證據可資證明，業如前述，惟因檢察官認此部分與被告陳寵
    惠、政一前開所犯經論罪科刑之販賣第二級毒品犯行，有
    吸收犯之實質上一罪關係，爰不另為無罪之諭知。公訴意旨
    就犯罪事實二(一)、(三)前段部分雖漏載懲治走私條例第2 條第
    1 項之私運管制物品進口既遂罪；就犯罪事實三部分雖漏載
    懲治走私條例第2 條第2 項、第1 項之私運管制物品出口未
    遂罪，惟起訴書犯罪事實欄既已記載被告陳寵惠等人自臺灣
    私運毒品出口之犯罪事實，堪認私運管制物品出口部分，已
    於起訴犯罪事實之範圍，法院自應予以審理。
  (四)被告陳寵惠、政一，就犯罪事實二(一)所示犯行，與賴品臻
    有犯意聯絡及行為分擔；被告陳寵惠、政一，復就犯罪事
    實二(二)、(三)後段、三所示犯行，有犯意聯絡及行為分擔；被
    告陳寵惠與共同被告歐炳志就犯罪事實二(三)前段所示運輸第
    二級、第三級毒品及私運管制物品出口犯行，有犯意聯絡及
    行為分擔，應分別論以共同正犯。至公訴意旨就犯罪事實二
    (三)後段被告政一販賣第二級毒品犯行部分，雖未載明被告
    陳寵惠與政一有何犯意聯絡或行為分擔，然依起訴事實所
    載，此部分之甲基安非他命，係被告陳寵惠所有，亦係其委
    由共同被告歐炳志帶至印尼交付予被告政一，被告政一
    販賣後所得款項，復均交予被告陳寵惠，顯然被告政一所
    以販賣甲基安非他命，係出於被告陳寵惠之授意，故其2 人
    就此部分之犯行，自有犯意之聯絡與行為分擔，而為共同正
    犯無訛。
  (五)被告陳寵惠有如犯罪事實欄一所載之前科紀錄，有其臺灣高
    等法院被告前案紀錄表可按，其受有期徒刑之執行完畢，5
    年以內故意再犯本件有期徒刑以上之各罪，俱為累犯，除法
    定本刑為無期徒刑部分不得加重外，餘均應依法加重其刑。
    又被告陳寵惠就其前述犯行，業於警詢、偵查、原審及本院
    審理時均自白，此有各該筆錄存卷可佐，所為合於毒品危害
    防制條例第17條第2 項之規定，爰就其前述各該犯行，均減
    輕其刑，並與前開加重部分，依法應先加重（法定本刑為無
    期徒刑部分不得加重）後減輕之。被告政一遭逮捕後，在
    未被有偵查犯罪職權之公務員發覺犯罪事實二(二)之販賣甲基
    安非他命犯行前，主動向偵辦之員警坦承犯行，並接受裁判
    之情，固據證人雷銘芳於原審證述明確（見原審卷第127 頁
    ），而堪認被告政一就犯罪事實二(二)部分犯行，雖合於自
    首要件，惟被告政一犯罪事實二(一)所示犯行，係經警方透
    過監聽明確掌握而破獲，亦經證人雷銘芳於原審證述綦詳（
    見原審卷第127 頁），故被告所犯二(一)部分並不合於自首之
    要件，而犯罪事實二(一)部分與犯罪事實二(二)部分，具實質上
    一罪之接續犯關係，有如前述，則被告政一就犯罪事實二
    (一)部分之一部既已被發覺之犯罪，縱自首其他部分即犯罪事
    實二(二)部分，亦不合乎自首之要件，自難邀減刑之寬典（最
    高法院98年度臺上字第463 號、第1362號判決參照）。惟被
    告政一就上揭所犯罪行，迭於警詢、偵查、原審及本院審
    理時均自白（此有各該筆錄在卷可證），所為合於毒品危害
    防制條例第17條第2 項之規定，爰就其前述各該犯行，均減
    輕其刑。
  (六)被告陳寵惠、政一固均主張有供出毒品來源，應依毒品危
    害防制條例第17條第1 項減輕其刑。被告陳龐惠供稱：我的
    毒品來源是小胖「許銘晉」，我是許銘晉手下，印尼這條毒
    品線就是許銘晉要我前往經營；被告涂政一供陳：我的毒品
    來源是陳寵惠及小胖「許銘晉」，而且我有供出賴品臻、歐
    炳志等人，應可減刑等語。經查：
  1.被告政一供出陳寵惠部分：
    本案警方於實施監聽時，即知悉確定被告涂政一攜帶至印尼
    之毒品，都是由陳寵惠所提供之情，業據證人雷銘芳證述明
    確（見原審卷第128 頁）。是被告政一認其有供出毒品來
    源為陳寵惠，使警方因而查獲，顯有誤會。
  2.被告政一供出賴品臻、歐炳志部分：
    按犯毒品危害防制條例第4 條第2 項販賣第二級毒品罪，供
    出毒品來源，因而破獲者，依同條例第17條規定，固得減輕
    其刑，然必須「供出毒品來源，並因而破獲者」，始有該項
    規定之適用（最高法院95年度臺上字第545 號判決意旨參照
    ）。被告政一固於警詢及偵查中供出共同被告賴品臻、歐
    炳志係分別與其及被告陳寵惠共同運輸或販賣毒品甲基安非
    他命之人，然揆諸卷存證據資料，並無證據證明賴品臻及歐
    炳志係被告政一之毒品來源，依諸前揭說明，自難依毒品
    危害防制條例第17條第1 項之規定，減輕其刑。
  3.被告陳寵惠、政一供出許銘晉部分：
  (1)本案警方確依被告陳寵惠、政一之供述，查獲許銘晉，並
    移送檢察官偵辦，固經證人即承辦員警雷銘芳於本院上訴審
    證陳在卷（見本院上訴審卷二第54至55頁）。然許銘晉否認
    其為被告陳寵惠之毒品來源，警方亦未自許銘晉處查扣到任
    何毒品，是以警方無法依據被告陳寵惠之供述判斷許銘晉之
    犯罪事實等情，業據證人雷銘芳證述明確等語（見本院上訴
    審卷二第55至56頁）；又據被告涂政一於警詢供稱：「我與
    歐炳志夾帶毒品出國，是陳寵惠自己私底下在做的」等語（
    見警一卷第167 頁），明確表示伊與共同被告歐炳志運輸毒
    品出國，係被告陳寵惠自己私下所為。參以被告陳寵惠於99
    年3 月19日21時38分47秒與「薇薇」通聯譯文內容：「陳寵
    惠：我跟妳講，這2 天我就有朋友過去了…。
    薇薇：好…。
    陳寵惠：啊他會跟妳連絡…。
    薇薇：知道了…。
    陳寵惠：啊，但是…我跟妳講啦，現在這樣子做是偷著做…
            。
    薇薇：嗯…。
    陳寵惠：因為只有這樣子做我才能以最，我最近在忙的就是
            這些事情…。
    薇薇：嗯…。
    陳寵惠：才能用最短時間把這些事情解決，妳懂我的意思嗎
            …。
    薇薇：不要讓他發現了，要是萬一知道了，怎麼辦？
    陳寵惠：如果萬一知道的話，不是我有問題，我連家裡的人
            都會有問題。
    薇薇：那怎麼辦啊？
    陳寵惠：妳不要講，就不會有人知道。
    薇薇：你朋友可靠嗎…。
    陳寵惠：非常可靠…。
    薇薇：那就可以了OK啦，這2 天就過來了…。
    陳寵惠：對…。
    薇薇：好那我就…。」等語（見警卷第264 至265 頁）。
    由上開通聯內容顯示，被告陳寵惠與「薇薇」為交易毒品，
    係背著某人所為，且其極怕該人知悉其私下自行販賣毒品之
    事。則參酌上揭諸情，縱認證人許銘晉涉有販賣毒品犯行，
    被告陳寵惠於本案販賣之毒品，係陳寵惠自己獨立與「薇薇
    」交易，其毒品來源絕非許銘晉至明。
  (2)被告陳寵惠、政一經警查獲後，雖供出許銘晉，許銘晉並
    因而經檢察官追訴其製造第二級毒品甲基安非他命犯行，有
    其臺灣高等法院被告前案紀錄表及臺灣高雄地方法院檢察署
    99年度偵字第15559 、15793 、31932 、32557 號起訴書在
    卷可稽，惟其既非被告陳寵惠本案販賣毒品甲基安非他命之
    來源，有如上述，自難依毒品危害防制條例第17條第1 項之
    規定，減輕被告陳寵惠、政一之刑。
三、撤銷改判之理由：
    原判決認被告陳寵惠、政一罪證明確，因而予以論科，固
    非無見。惟查：
  (一)犯罪事實二(一)、(二)部分：
  1.被告陳寵惠、涂政一、賴品臻所為，係犯運輸、販賣第二級
    毒品甲基安非他命罪，及私運管制物品出口罪3 罪，原判決
    認渠等所為，僅係犯運輸第二級毒品甲基安非他命罪，及私
    運管制物品出口罪2 罪，容屬有誤。
  2.被告陳寵惠係以門號0000000000、0000000000號行動電話聯
    絡毒品買賣事宜，有其監聽譯文在卷可證（見警一卷第264
    至286 頁、第287 至289 頁、第295 至297 頁），原審認其
    另尚使用門號0000000000號行動電話聯絡毒品買賣，復進而
    對該門號手機諭知沒收，顯有錯誤。
  3.被告賴品臻係以門號0000000000號行動電話與陳寵惠使用之
    門號0000000000號行動電話連絡毒品交易事項（見警一卷第
    267 至268 頁），原判對該門號0000000000號行動電話漏未
    諭知沒收，尚有疏漏。
  4.附表一編號3 所示之行動電話，雖係被告政一供此部分犯
    罪所用之物，然非政一所有（詳該編號「與本案關聯性」
    欄所載），原判決予以宣告沒收，亦有未合。
  5.被告陳寵惠、政一就犯罪事實二(一)、(二)之販賣第二級毒品
    部分，應論以接續犯之實質上一罪，原判決予以分論併罰，
    亦有未合。
  (二)犯罪事實二(三)部分：
  1.被告陳寵惠就此部分，係犯運輸第二級、第三級毒品、販賣
    第二級毒品及私運管制物品出口，共4 罪，而應從一重之販
    賣第二級毒品罪處斷，乃原判決認被告陳寵惠僅犯運輸第二
    級、第三級毒品及私運管制物品出口，共3 罪，而應從一重
    之運輸第二級毒品罪處斷，法律適用容屬有誤。
  2.再被告陳寵惠就此部分犯行，係以門號0000000000號行動電
    話分別與共同被告歐炳志、政一聯絡毒品運輸及買賣，有
    其監聽譯文可證（見警一卷第277 頁、第279 頁），原審認
    其尚使用門號0000000000號、0000000000號行動電話聯絡毒
    品買賣，並對該門號之手機諭知沒收，顯然無據。
  3.附表一編號3 所示之行動電話，雖係被告政一供此部分犯
    罪所用之物，然非政一所有，前已述及，原判決予以宣告
    沒收，亦有未合。
  (三)犯罪事實三部分：
  1.被告政一此部分犯罪所穿之束褲係被告陳寵惠所有（詳附
    表一編號1 「與本案關聯性」欄所載），供運輸第二級毒品
    犯罪所用之物，原判決就之未於被告政一此部分罪刑項下
    宣告沒收，亦屬有誤。
  2.被告陳寵惠係以門號0000000000號行動電話與被告政一聯
    絡毒品買賣，有其監聽譯文在卷可稽（見警一卷第286 、28
    9 頁），原判決認其尚使用門號0000000000、0000000000號
    行動電話聯絡毒品買賣，並對該門號之手機諭知沒收，亦有
    未合。
  3.附表一編號3 所示之行動電話，雖係被告政一供此部分犯
    罪所用之物，然非政一所有，前已述及，原判決予以宣告
    沒收，亦有未合。
    被告陳寵惠上訴意旨，主張原判決就其99年5 月4 日犯行，
    未論以販賣第二級毒品未遂罪，且就其供出毒品來源未予減
    刑；被告政一主張原判決就其供出毒品來源未予減刑，因
    而均指摘原判決不當，雖皆無理由；然其2 人指摘原判決就
    犯罪事實二(一)、(二)分論併罰，且量刑過重，則非無理由，原
    判決復有前開可議之處，自應由本院將原判決前開部分予以
    撤銷改判。
四、爰審酌被告陳寵惠、政一明知毒品甲基安非他命對人體危
    害甚鉅，各國對販賣毒品相關行為，莫不嚴懲，其2 人竟為
    圖一己之私利，從事該毒品之運輸、販賣，被告陳寵惠並以
    金錢利誘被告政一及歐炳志為其運輸毒品甲基安非他命及
    第三級毒品一粒眠，所為實不足取，本應重懲，惟念渠2 人
    犯後均坦認犯行，犯後態度尚可；並考量被告陳寵惠為本案
    販毒之主謀、被告政一則因貪圖金錢涉犯本案；暨斟酌其
    等各次運輸、販賣毒品之數量及獲利金額等一切情狀，認檢
    察官就其2 人依次求處有期徒刑20年、18年，稍嫌過重，爰
    分別對被告陳寵惠、政一各次犯行，量處如附表五、附表
    六所示之刑，並分別定其應執行刑如主文第2 、3 項所示。
五、沒收（銷燬）部分：
   (一)扣案如附表一、二、三、四所示之物，沒收（銷燬）與否
     ，及其依據為何，均詳各附表所示。至鑑驗耗損之毒品，
     既已滅失，自無庸宣告沒收銷燬。
   (二)被告陳寵惠、政一分別因犯罪事實二(一)、(二)及(三)共同販
     賣甲基安非他命所得之價金，雖未扣案，惟仍應依毒品危
     害防制條例第19條第1 項之規定，分別在其2 人所犯各次
     罪刑項下宣告連帶沒收之，如全部或一部不能沒收時，以
     其等之財產連帶抵償之（詳附表五、六各編號所示）。
   (三)被告政一為犯罪事實二(一)之休閒鞋1 雙，為被告陳寵惠
     所有，業據被告政一於偵查中陳述明確（見15695 號偵
     卷第24頁）；再被告陳寵惠、政一為犯罪事實二(一)所示
     犯行使用之門號0000000000號行動電話，係為共犯賴品臻
     所有（此業經賴品臻於偵查中供陳在卷，見15692 號偵卷
     第14頁），以供渠等販賣毒品連絡所用，雖均未扣案，亦
     應依毒品危害防制條例第19條第1 項規定及共同正犯責任
     共同原則，予以宣告沒收，如一部或全部不能沒收時，應
     對該次犯行之行為人即被告陳寵惠、政一、賴品臻連帶
     追徵其價額。
、共同被告歐炳志部分，及被告政一被訴轉讓第三級毒品一
    粒眠部分，分別經本院上訴審為有罪及無罪判決確定；被告
    陳寵惠被訴運輸第四級毒品假麻黃（經上訴審變更起訴法
    條為意圖販賣而持有第四級毒品）部分，業經本院上訴審判
    處罪刑，並經最高法院判決駁回其上訴而告確定；共同被告
    賴品臻部分，經原審判處罪刑後，於本院業經撤回上訴而告
    確定，均不再論列。
據上論結，應依刑事訴訟法第369 條第1 項前段、第364 條、第
299 條第1 項前段，毒品危害防制條例第4 條第2 項、第3 項、
第6 項、第17條第2 項、第18條第1 項前段、第19條第1 項，懲
治走私條例第2 條第1 項、第2 項、第11條，刑法第11條、第28
條、第55條、第47條第1 項、第51條第5 款、第9 款，判決如主
文。
本案經檢察官郭振昌到庭執行職務。
中    華    民    國   100    年    12    月    21    日
                  刑事第八庭    審判長法  官  李炫德
                                      法  官  張盛喜
                                      法  官  徐美麗
以上正本證明與原本無異。
如不服本判決應於收受本判決後10日內向本院提出上訴書狀，其
未敘述上訴理由者，並得於提起上訴後10日內向本院補提理由書
狀（均須按他造當事人之人數附繕本）「切勿逕送上級法院」。
中    華    民    國   100    年    12    月    21    日
                                      書記官  白  蘭
附錄本判決論罪科刑法條：
《毒品危害防制條例第4 條》
製造、運輸、販賣第一級毒品者，處死刑或無期徒刑；處無期徒
刑者，得併科新臺幣1 千萬元以下罰金。
製造、運輸、販賣第二級毒品者，處無期徒刑或7年以上有期徒
刑，得併科新臺幣7 百萬元以下罰金。
製造、運輸、販賣第三級毒品者，處5 年以上有期徒刑，得併科
新臺幣5 百萬元以下罰金。
製造、運輸、販賣第四級毒品者，處3 年以上10年以下有期徒刑
，得併科新臺幣3 百萬元以下罰金。
製造、運輸、販賣專供製造或施用毒品之器具者，處1 年以上7
年以下有期徒刑，得併科新臺幣1 百萬元以下罰金。
前五項之未遂犯罰之。
《懲治走私條例第2 條》
私運管制物品進口、出口逾公告數額者，處7 年以下有期徒刑，
得併科新臺幣3 百萬元以下罰金。
前項之未遂犯罰之。
第1 項所稱管制物品及其數額，由行政院公告之。
附表一（在高雄國際機場出境大廳查獲政一，自其身上查扣之
物）：
┌──┬──────────┬──────────┬───────┐
│編號│ 扣押物品名稱       │與本案之關聯性      │沒收（銷燬）與│
│    │                    │                    │否及其依據    │
├──┼──────────┼──────────┼───────┤
│1   │ 黑色束褲1 件       │係被告陳寵惠所有，業│應依毒品危害防│
│    │                    │經被告政一於原審法│制條例第19條第│
│    │                    │院羈押訊問時陳明在卷│1 項之規定，及│
│    │                    │（見99年度聲羈字第38│共同正犯責任共│
│    │                    │8 號卷第4 至5 頁），│同原則，於被告│
│    │                    │供犯罪事實三運輸毒品│陳寵惠、政一│
│    │                    │甲基安非他命犯罪所用│犯罪事實三各受│
│    │                    │之物。              │宣告之罪刑項下│
│    │                    │                    │，宣告沒收之。│
├──┼──────────┼──────────┼───────┤
│2   │甲基安非他命3 包    │其中2 包，驗前總淨重│應依毒品危害防│
│    │（均含包裝袋）      │65.29 公克、驗後總淨│制條例第18條第│
│    │                    │重65.14 公克；另1 包│1 項前段之規定│
│    │                    │驗前毛重68.18 公克、│，於陳寵惠、│
│    │                    │驗後淨重65.4公克（此│政一犯罪事實三│
│    │                    │有內政部警政署刑事警│所受宣告罪刑項│
│    │                    │察局99年7 月15日刑鑑│下，諭知沒收銷│
│    │                    │字第0990086631號鑑定│燬之。        │
│    │                    │書可稽，見警一卷第19│              │
│    │                    │0 頁），為毒品。包裝│              │
│    │                    │前開毒品之包裝袋，核│              │
│    │                    │與其上殘留之甲基安非│              │
│    │                    │他命難以析離，且無析│              │
│    │                    │離實益，應視同第二級│              │
│    │                    │毒品。              │              │
├──┼──────────┼──────────┼───────┤
│3   │ 行動電話（序號：355│0000000000門號係案外│雖係供被告2 人│
│    │ 00000000000號）1 支│人黃王來桃所申請，此│犯罪所用之物，│
│    │ （含門號0000000000 │行動電話係黃王來桃之│然非被告政一│
│    │ 號SIM 卡1枚）      │夫借予被告政一使用│或共犯陳寵惠、│
│    │                    │，業據被告政一於本│賴品臻所有，自│
│    │                    │院審理時供陳在卷（見│不為沒收之諭知│
│    │                    │本院卷第155 頁反面）│。            │
│    │                    │，並有該門號電信資料│              │
│    │                    │查詢存卷可按（見本院│              │
│    │                    │卷第116 頁）。      │              │
└──┴──────────┴──────────┴───────┘
附表二（在陳寵惠位於高雄市○○區○路一路548 巷15號住處查
扣之物）：
┌──┬──────────┬──────────┬───────┐
│編號│ 扣押物品名稱       │與本案之關聯性      │沒收（銷燬）  │
│    │                    │                    │與否及其依據  │
├──┼──────────┼──────────┼───────┤
│1   │ 假麻黃12包       │其中6 包驗前總毛重22│與被告2 人本判│
│    │                    │.07 公克、驗前總純質│決所示之犯行無│
│    │                    │淨重18.96 公克；6 包│關，自不於本判│
│    │                    │驗前總毛重35.87 公克│決為沒收之諭知│
│    │                    │、驗前總純質淨重32.4│。            │
│    │                    │8 公克。            │              │
├──┼──────────┼──────────┼───────┤
│2   │分裝杓3 支（毒品器具│陳寵惠所有供分裝假麻│與被告2 人本判│
│    │）                  │黃所用之工具。    │決所示之犯行無│
│    │                    │                    │關，自不於本判│
│    │                    │                    │決為沒收之諭知│
│    │                    │                    │。            │
├──┼──────────┼──────────┼───────┤
│3   │行動電話（序號：3547│係陳寵惠所有，業據被│應依毒品危害防│
│    │00000000000 ）1 支（│告陳寵惠於原審供述明│制條例第19條第│
│    │含門號0000000000號SI│確（見原審卷第138 頁│1 項之規定，及│
│    │M 卡1 枚）          │），供犯罪事實二(一)犯│共同正犯責任共│
│    │                    │行犯罪所用之物。    │同原則，於被告│
│    │                    │                    │陳寵惠、政一│
│    │                    │                    │犯罪事實二(一)各│
│    │                    │                    │受宣告之罪刑項│
│    │                    │                    │下，宣告沒收之│
│    │                    │                    │。            │
├──┼──────────┼──────────┼───────┤
│4   │行動電話（序號：3582│係陳寵惠所有，業據被│應依毒品危害防│
│    │00000000000 ）1 支（│告陳寵惠於原審陳明在│制條例第19條第│
│    │含門號0000000000號SI│卷（見原審卷第138 頁│1 項之規定，及│
│    │M 卡1 枚）          │），供事實二(一)、(三)、│共同正犯責任共│
│    │                    │三犯行犯罪所用之物。│同原則，於被告│
│    │                    │                    │陳寵惠、政一│
│    │                    │                    │犯罪事實二(一)、│
│    │                    │                    │(三)、三各受宣告│
│    │                    │                    │罪刑項下，宣告│
│    │                    │                    │沒收之。      │
├──┼──────────┼──────────┼───────┤
│5   │行動電話（序號：3580│左列編號5 至13所示之│不為沒收之諭知│
│    │00000000000 ）1 支（│物，皆與被告2 人本件│。            │
│    │含門號0000000000號SI│犯行無關，此業經被告│              │
│    │M 卡1 枚）          │陳寵惠於原審供述明確│              │
├──┼──────────┤（見原審卷第138 頁）├───────┤
│6   │安非他命2 包（毛重  │。                  │均不為沒收之諭│
│    │1.65公克）          │                    │知。          │
│    │                    │                    │              │
├──┼──────────┤                    │              │
│7   │K 盤1 組（含吸管及磨│                    │              │
│    │K 粉之電話卡片）    │                    │              │
├──┼──────────┤                    │              │
│8   │電子磅秤1 臺        │                    │              │
├──┼──────────┤                    │              │
│9   │夾鏈袋1 包          │                    │              │
├──┼──────────┤                    │              │
│10  │封口機2 個          │                    │              │
├──┼──────────┤                    │              │
│11  │小提袋（裝毒品用）  │                    │              │
├──┼──────────┤                    │              │
│12  │香菸盒1 個（裝毒品之│                    │              │
│    │用）                │                    │              │
│    │                    │                    │              │
├──┼──────────┤                    │              │
│13  │鞋盒1 個            │                    │              │
└──┴──────────┴──────────┴───────┘
附表三（在賴品臻位於高雄縣仁武鄉○○○街25巷7 號住處查扣
之物）：
┌──┬──────────┬──────────┬───────┐
│編號│ 扣押物品名稱       │  備    註          │沒收（銷燬）  │
│    │                    │                    │與否及其依據  │
├──┼──────────┼──────────┼───────┤
│1   │ 假麻黃9 包       │其中3 包驗前總毛重59│與被告2 人本判│
│    │                    │2.56公克、驗前總純質│決所示之犯行無│
│    │                    │淨重567.56公克；6 包│關，自不於本判│
│    │                    │驗前總毛重1130.08 公│決為沒收之諭知│
│    │                    │克、驗前總純質淨重10│。            │
│    │                    │81.19公克。         │              │
└──┴──────────┴──────────┴───────┘
附表四（在歐炳志位於高雄市○○區○○街107 號5 樓之8 住處
查扣之物）：
┌──┬──────────┬──────────┬───────┐
│編號│ 扣押物品名稱       │  備    註          │沒收與否及其依│
│    │                    │                    │據            │
├──┼──────────┼──────────┼───────┤
│1   │ 球鞋1 雙           │係歐炳志所有，業據共│應依毒品危害防│
│    │                    │同被告歐炳志於原審陳│制條例第19條第│
│    │                    │明在卷（見原審卷第13│1 項之規定，及│
│    │                    │9 頁），供犯罪事實二│共同正犯責任共│
│    │                    │(三)前段犯行，犯罪所用│同原則，於被告│
│    │                    │之物。              │陳寵惠犯罪事實│
│    │                    │                    │三所受宣告之罪│
│    │                    │                    │刑項下，宣告沒│
│    │                    │                    │收之。        │
├──┼──────────┼──────────┼───────┤
│2   │ 行動電話（序號：355│係歐炳志所有，業據共│應依毒品危害防│
│    │ 00000000000號）1 支│同被告歐炳志於原審供│制條例第19條第│
│    │ （含門號0000000000 │陳在卷（見原審卷第13│1 項之規定，及│
│    │ 號SIM 卡1 枚）     │9 頁），供犯罪事實二│共同正犯責任共│
│    │                    │、(三)前段所示犯行，犯│同原則，於被告│
│    │                    │罪所用之物。        │陳寵惠犯罪事實│
│    │                    │                    │二(三)所受宣告罪│
│    │                    │                    │刑項下，宣告沒│
│    │                    │                    │收之。        │
└──┴──────────┴──────────┴───────┘
附表五（被告陳寵惠宣告刑部分）：
┌──┬─────┬──────────────┬──────────────┐
│編號│犯罪事實  │原審判處刑罰                │本院判處罪刑                │
├──┼─────┼──────────────┼──────────────┤
│ 1  │犯罪事實二│陳寵惠共同犯販賣第二級毒品罪│陳寵惠共同犯販賣第二級毒品罪│
│    │(一)        │，累犯，處有期徒刑伍年。扣案│，累犯，處有期徒刑捌年陸月。│
│    │          │如附表一編號3 、附表二編號3 │扣案如附表二編號3 、4 所示之│
│    │          │、4 所示之物，沒收之。未扣案│物，沒收之。未扣案休閒鞋壹雙│
│    │          │共同販賣第二級毒品所得財物新│、門號0000000000號│
│    │          │臺幣貳拾陸萬元，應與政一、│行動電話壹支（含SIM 卡壹枚）│
│    │          │賴品臻連帶沒收之，如全部或一│，均沒收，如全部或一部不能沒│
│    │          │部不能沒收時，以其等之財產連│收時，應與政一、賴品臻之財│
│    │          │帶抵償之。未扣案球鞋壹雙、門│產連帶抵償之。未扣案之販賣第│
│    │          │號0000000000 號 行動電話壹支│二級毒品所得新臺幣拾伍萬元│
│    │          │，均沒收，如全部或一部不能沒│，應與政一連帶沒收之，其中│
│    │          │收時，應與政一、賴品臻連帶│新臺幣貳拾陸萬元，並與賴品臻│
│    │          │追徵其價額。                │連帶沒收之，如全部或一部不能│
│    │          │                            │沒收時，以其與政一之財產連│
├──┼─────┼──────────────┤帶抵償之，其中新臺幣貳拾陸萬│
│ 2  │犯罪事實二│陳寵惠共同犯販賣第二級毒品罪│元，並與賴品臻之財產連帶抵償│
│    │(二)        │，累犯，處有期徒刑肆年貳月。│之。                        │
│    │          │未扣案共同販賣第二級毒品所得│                            │
│    │          │財物新臺幣玖萬元，應與政一│                            │
│    │          │連帶沒收之，如全部或一部不能│                            │
│    │          │沒收時，以其等之財產連帶抵償│                            │
│    │          │之。                        │                            │
├──┼─────┼──────────────┼──────────────┤
│ 3  │犯罪事實二│陳寵惠共同犯販賣第二級毒品罪│陳寵惠共同犯販賣第二級毒品罪│
│    │(三)        │，累犯，處有期徒刑肆年陸月。│，累犯，處有期徒刑肆年陸月。│
│    │          │扣案如附表一編號3 、附表二編│扣案如附表二編號4 、附表四所│
│    │          │號4、 附表四所示之物，均沒收│示之物，均沒收。未扣案之販賣│
│    │          │。未扣案共同販賣第二級毒品所│第二級毒品所得新臺幣柒萬元，│
│    │          │得財物新臺幣柒萬元，應與政│應與政一連帶沒收之，如全部│
│    │          │一連帶沒收之，如全部或一部不│或一部不能沒收時，以其等之財│
│    │          │能沒收時，以其等之財產連帶抵│產連帶抵償之。              │
│    │          │償之。                      │                            │
├──┼─────┼──────────────┼──────────────┤
│ 4  │犯罪事實三│陳寵惠共同犯販賣第二級毒品罪│陳寵惠共同犯販賣第二級毒品罪│
│    │          │，累犯，處有期徒刑肆年。扣案│，累犯，處有期徒刑肆年。扣案│
│    │          │如附表一編號2 所示之甲基安非│如附表一編號2 所示之甲基安非│
│    │          │他命，沒收銷燬之。扣案如附表│他命，沒收銷燬之。扣案如附表│
│    │          │一編號1 、編號3 、附表二編號│一編號1 、附表二編號4 所示之│
│    │          │4 所示之物，均沒收。        │物，均沒收。                │
└──┴─────┴──────────────┴──────────────┘
附表六（被告政一宣告刑部分）：
┌──┬─────┬──────────────┬──────────────┐
│編號│犯罪事實  │原審判處刑罰                │本院判處罪刑                │
├──┼─────┼──────────────┼──────────────┤
│ 1  │犯罪事實二│政一共同犯販賣第二級毒品罪│政一共同犯販賣第二級毒品罪│
│    │(一)        │，處有期徒刑肆年陸月。扣案如│，處有期徒刑柒年。扣案如附表│
│    │          │附表一編號3 、附表二編號3 所│二編號3 、4 所示之物，沒收之│
│    │          │示之物，均沒收之。未扣案共同│。未扣案休閒鞋壹雙、門號○九│
│    │          │販賣第二級毒品所得財物新臺幣│00000000號行動電話壹│
│    │          │貳拾陸萬元，應與陳寵惠、賴品│支（含SIM 卡壹枚），均沒收，│
│    │          │臻連帶沒收之，如全部或一部不│如全部或一部不能沒收時，應與│
│    │          │能沒收時，以其等之財產連帶抵│陳寵惠、賴品臻之財產連帶抵償│
│    │          │償之。未扣案球鞋壹雙，沒收之│之。未扣案之販賣第二級毒品所│
│    │          │，如全部或一部不能沒收時，應│得新臺幣拾伍萬元，應與陳寵│
│    │          │與陳寵惠、賴品臻連帶追徵其價│惠連帶沒收之，其中新臺幣貳拾│
│    │          │額。                        │陸萬元，並與賴品臻連帶沒收之│
│    │          │                            │，如全部或一部不能沒收時，以│
├──┼─────┼──────────────┤其與陳寵惠之財產連帶抵償之，│
│ 2  │犯罪事實二│政一共同犯販賣第二級毒品罪│其中新臺幣貳拾陸萬元，並與賴│
│    │(二)        │，處有期徒刑參年。扣案如附表│品臻之財產連帶抵償之。      │
│    │          │一編號3 、附表二編號3 所示之│                            │
│    │          │物，均沒收之。未扣案共同販賣│                            │
│    │          │第二級毒品所得財物新臺幣玖萬│                            │
│    │          │元，應與陳寵惠連帶沒收之，如│                            │
│    │          │全部或一部不能沒收時，以其等│                            │
│    │          │之財產連帶抵償之。          │                            │
├──┼─────┼──────────────┼──────────────┤
│ 3  │犯罪事實二│政一共同犯販賣第二級毒品罪│政一共同犯販賣第二級毒品罪│
│    │(三)後段    │，處有期徒刑肆年扣案如附表一│，處有期徒刑肆年，扣案如附表│
│    │          │編號3 、附表二編號3 所示之物│二編號4 所示之物，均沒收。未│
│    │          │，沒收之。未扣案共同販賣第二│扣案共同販賣第二級毒品所得新│
│    │          │級毒品所得財物新臺幣柒萬元，│臺幣柒萬元，應與陳寵惠連帶沒│
│    │          │應與陳寵惠連帶沒收之，如全部│收之，如全部或一部不能沒收時│
│    │          │或一部不能沒收時，以其等之財│，以其等之財產連帶抵償之。  │
│    │          │產連帶抵償之。              │                            │
├──┼─────┼──────────────┼──────────────┤
│ 4  │事實三    │政一共同犯販賣第二級毒品罪│政一共同犯販賣第二級毒品罪│
│    │          │，處有期徒刑年捌月。扣案如│，處有期徒刑年捌月。扣案如│
│    │          │附表一編號2 所示之甲基安非他│附表一編號2 所示之甲基安非他│
│    │          │命，沒收銷燬之。扣案如附表一│命，沒收銷燬之。扣案如附表一│
│    │          │編號3 、附表二編號3 所示之物│編號1 、附表二編號4 所示之物│
│    │          │，沒收之。                  │，均沒收。                  │
└──┴─────┴──────────────┴──────────────┘